【裁判字號】    89,易,2029
【裁判日期】    891024
【裁判案由】    業務侵占
【裁判全文】
臺灣臺中地方法院刑事判決                        八十九年度易字第二二九號
    公  訴  人  台灣台中地方法院檢察署檢察官
    被      告  丁○○
右列被告因業務侵占案件，經檢察官提起公訴（八十九年度偵字第三二一二號、第九
三○六號），本院判決如左：
    主  文
丁○○意圖為自己不法之所有，而侵占對於業務上所持有之物，處有期徒刑柒月。
    事  實
一、丁○○係雲林縣斗六市○○路六一號台榮醫學器材股份有限公司（下稱台榮公司
    ）之董事長，對外代表公司執行業務，為從事業務之人，其於民國八十八年十二
    月十三日代表台榮公司與匯康股份有限公司（下稱匯康公司）訂立內容為「台榮
    公司所在地與匯康公司所在地之毗鄰土地，台榮公司同意分割五米寬度讓售匯康
    公司」之土地買賣合約後，竟意圖為自己不法之所有，而將匯康公司付給台榮公
    司之價金共新台幣（下同）一百七十萬元（起訴書誤載為一百七十五萬元），全
    部予以侵占入己。
二、案經台榮公司股東甲○○、丙○○訴由臺灣臺中地方法院檢察署檢察官偵查起訴
    。
    理  由
一、訊據被告丁○○，固坦承自匯康公司收受一百七十萬元土地價款之事實，惟否認
    將之占為己有，辯稱：該些款項伊均用在支付台榮公司水、電費用、員工薪資、
    日常開銷，及償付前所積欠之債務上云云。經查，右揭事實，業據告訴人甲○○
    、丙○○指訴綦詳，核與匯康公司之負責人乙○○稱其已付給被告一百七十萬元
    之情節相符，並有前述之土地買賣合約書一份在卷可稽；又被告雖有提出員工之
    名單及支票存根十七紙供查，然員工均無地址可傳，被告亦稱無法聯絡，且該些
    支票存根所載之付款日，均在該支票帳戶八十八年十二月三日經公告拒絕往來之
    後，亦即均未兌現，此有雲林縣四湖鄉農會八十九年八月三十一日四農信字第二
    ○○一號函附卷可佐，本院再依被告所辯命其查報其以現金償付該些遭退票之債
    權人資料時，被告則以該些人均不願出庭之詞推諉，參以被告身為公司負責人，
    卻未依照正常會計作業程序，將所收款項記入公司帳冊內，及之前曾稱「匯康公
    司給我的錢有一些是抵我以前欠他們的債」（本院八十九年七月二十五日訊問筆
    論），卻遭乙○○否認稱「我們和丁○○之前都沒有金錢往來（所以無抵債之事
    ），我們兩家公司雖然很近但不熟」（本院八十九年八月十日訊問筆錄），可信
    其初即心懷不軌，嗣且未將該筆款項用在公司之支出上，其所辯應係卸責之詞，
    不足採信。
二、被告在台榮公司擔任董事長一職，負責綜理公司全部之業務，為從事業務之人。
    故核其所為，係犯刑法第三百三十六條第二項之業務侵占罪。爰審酌被告猶無悔
    意、侵占款項非微，且未返還台榮公司等情狀，量處如主文所示之刑。
據上論斷，應依刑事訴訟法第二百九十九條第一項前段，刑法第三百三十六條第二項
，罰金罰鍰提高標準條例第一條前段，判決如主文。
中      華      民      國    八十九    年      十      月    二十四    日
                                        法  官  李  秋  娟
右正本證明與原本無異。
如不服本判決，應於判決送達後十日內向本院提出上訴狀，上訴於臺灣高等法院臺中
分院( 須附繕本 )。
                                        書記官
中    華    民    國      八十九      年       十      月     二十五    日
附錄論罪科刑法條
刑法第三百三十六條第二項
對於業務上所持有之物，犯前條第一項之罪者，處六月以上五年以下有期徒刑，得併
科三千元以下罰金。


司法院資訊處製作；財團法人民間司法改革基金會備份。
